【裁判字號】    99,易,1776
【裁判日期】    990831
【裁判案由】    詐欺
【裁判全文】
臺灣高雄地方法院刑事判決              99年度易字第1776號
公  訴  人  臺灣高雄地方法院檢察署檢察官
被      告  甲○○
上列被告因詐欺案件，經檢察官提起公訴（99年度偵字第26047
號），因被告就被訴事實為有罪之陳述，並聽取當事人之意見後
，本院合議庭裁定改依簡式審判程序由受命法官獨任進行審判程
序，並判決如下：
    主  文
甲○○共同犯詐欺取財罪，處有期徒刑貳月，如易科罰金，以新
臺幣壹仟元折算壹日；又共同犯詐欺取財罪，處有期徒刑參月，
如易科罰金，以新臺幣壹仟元折算壹日。應執行有期徒刑肆月，
如易科罰金，以新臺幣壹仟元折算壹日。
    事  實
一、甲○○為在網路上佯以販售機車獲利，竟與年籍姓名不詳綽
    號「小江」之成年男子（下稱「小江」）基於意圖為自己不
    法所有之詐欺犯意聯絡，由「小江」指示甲○○於民國99年
    8 月2 日19時許出面向詹仲炎所開設之興吉車行（下稱興吉
    車行），佯欲以每日新臺幣（下同）1,000 元租用車號663-
    HJA 山葉重型機車，致興吉車行陷於錯誤，同意出租該重型
    機車，將該重型機車交予甲○○騎乘離去；甲○○取得該重
    型機車後，竟另與「小江」基於意圖為自己不法所有之詐欺
    犯意聯絡，於99年8 月4 日12時35分許，由甲○○在奇摩拍
    賣網站以「ttaa54321 」帳號刊登「CUXI女性專用車～九成
    新～保證無雷～無泡水～2010噴射白色～只售45000 ～請車
    商勿擾～可來電議價～0000000000～張先生」之不實販賣訊
    息，乙○○上網瀏覽上開訊息後，即撥打0000000000號門號
    與「小江」聯繫，「小江」假稱欲販售其所有之上揭重型機
    車，致乙○○陷於錯誤，同意購買上揭重型機車並約定繳清
    35,000元之頭款後先交車，待辦理過戶後再給付8,000 元之
    尾款，復於99年8 月5 日12時許，在高雄市○○區○○路與
    松江街口，由在甲○○將上揭重型機車交予乙○○後，乙○
    ○不疑有他而將現金35,000元予甲○○。嗣乙○○取得上開
    機車後發覺有異，經向派出所、監理站查證，發現該車係興
    吉車行所有而無法辦理過戶，始悉受騙。而乙○○於99年8
    月6 日在露天拍賣網站發現相同不實販賣訊息後，隨即請友
    人宋靖甯佯裝為買家，撥打0000000000號門號與「小江」聯
    繫，乙○○、宋靖甯並依約於99年8 月6 日21時45分許，在
    高雄市鼓山區○○○路976 之1 號超商前與甲○○碰面，確
    認係詐騙乙○○之人後，隨即報警到場處理。
二、案經乙○○訴由高雄市政府警察局鼓山分局報請臺灣高雄地
    方法院檢察署檢察官偵查起訴。
    理  由
壹、程序部分：
    本件被告甲○○所犯均係死刑、無期徒刑、最輕本刑為3 年
    以上有期徒刑以外之罪，其於審判程序中就被訴事實為有罪
    之陳述，由審判長告知簡式審判程序之旨，並聽取公訴人及
    被告之意見後，經本院依刑事訴訟法第273 條之1 第1 項之
    規定，裁定由受命法官獨任進行簡式審判程序。又本件卷內
    之物證、書證等證據，依同法第273 條之2 規定，不受第
    159 條第1 項關於傳聞法則規定之限制，依法均有證據能力
    ，合先敘明。
貳、實體部分：
一、上揭犯罪事實業經被告張皓勝於警詢、偵訊及本院審理中坦
    承不諱，核與證人即興吉車行之負責人詹仲炎、證人即告訴
    人乙○○、證人即告訴人之友人宋靖甯於警詢之證詞相合（
    見偵卷第14頁；警卷4 頁至第7 頁），並有租賃機車切結書
    、代保管認領保管單、機器腳踏車新領牌照登記書、YAHOO
    奇摩拍賣廣告、車輛詳細資料報表等各1 份附卷可稽（見偵
    卷第21頁至第23頁；警卷第9 頁至第11頁、第18頁），是被
    告之自白與事實相符，得為認定事實之依據。則本件事證明
    確，被告上揭詐欺取財犯行，均堪以認定。
二、核被告所為，係犯刑法第339 條第1 項詐欺取財罪2 次。又
    按行為人基於同一犯罪之目的，以單一行為之數個舉動接續
    進行，而實現一個犯罪構成要件，並侵害同一法益者，固應
    屬接續犯（最高法院98年度臺非字第232 號判決參照），惟
    觀之上揭最高法院之見解，接續犯之成立應以該接續行為侵
    害同一法益為前提，則倘所侵害非同一法益，自無成立接續
    犯之餘地；是被告上揭前後詐欺行為之被害人顯係不同，其
    侵害之法益自非屬同一，揆之上揭最高法院之見解及說明，
    被告上揭分別向興吉車行、乙○○之詐欺取財之犯行，自應
    予以分論併罰。再被告與「小江」上揭詐欺取財犯行2 次，
    有犯意聯絡與行為分擔，均為共同正犯。爰審酌被告正值壯
    年，不思以正當之方式獲取財物，竟為牟利，先向被害人興
    吉車行詐取上揭重型機車乙部，再用以詐騙告訴人乙○○之
    車款35,000元，除侵害被害人之財產權外，並有害於機車販
    售市場之交易安全，惟慮其犯後尚知坦承犯行，態度良好，
    且被害人興吉車行亦已取回上揭重型機車乙情，有代保管認
    領保管單1 份附卷可按（見偵卷第21頁），被害人興吉車行
    及乙○○所受損害之多寡等一切情狀，暨被告犯罪之動機、
    目的、手段、對社會所生危害等一切情狀，分別量處如主文
    所示之刑，並參酌其職業、學歷等情（見本院卷第9 頁、第
    21頁），均諭知以1,000 元折算1 日之易科罰金折算標準，
    復考量被告係為圖終以佯稱販售上揭重型機車向他人詐取車
    款，而犯下本件詐欺取財乙節，定其應執行刑，復諭知上揭
    之易科罰金折算標準。
據上論斷，應依刑事訴訟法第299 條第1 項前段、第273 條之 1
第1項，刑法第28條、第339條第1項、第51條第5款、第41條第1
項前段，刑法施行法第1條之1，判決如主文。
本案經檢察官王兆琳到庭執行職務
中    華    民    國    99    年    8     月    31    日
                  刑事第十三庭  法  官  王參和
以上正本證明與原本無異。
如不服本判決應於收受本判決後10日內向本院提出上訴書狀，並
應敘述具體理由，如未敘述上訴理由者，應於上訴期間屆滿後20
日內補提理由書狀於本院（均須按他造當事人之人數附繕本）「
切勿逕送上級法院」。
中    華    民    國    99    年    8    月    31    日
                                書記官  葉祝君
附錄本案論罪科刑法條全文：
刑法第339條第1項：
意圖為自己或第三人不法之所有，以詐術使人將本人或第三人之
物交付者，處5年以下有期徒刑、拘役或科或併科1千元以下罰金
。

司法院資訊處製作；財團法人民間司法改革基金會備份。
